【裁判字號】    97,審易,77
【裁判日期】    970321
【裁判案由】    毒品危害防制條例
【裁判全文】
臺灣桃園地方法院宣示判決筆錄          97年度審易字第77號
公  訴  人  臺灣桃園地方法院檢察署檢察官
被      告  甲○○
                    （另案於臺灣桃園監獄執行中）
上列被告因毒品危害防制條例案件，經檢察官提起公訴（96年度
毒偵字第6211號），被告於準備程序進行中為有罪陳述，經本院
合議庭裁定由受命法官獨任進行簡式審判程序，判決如下：
    主  文
甲○○施用第二級毒品，累犯，處有期徒刑捌月。
    事  實
一、甲○○前因毒品案件，經本院以93年度易字第462 號判處有
    期徒刑8月確定；又因竊盜案件，經本院以93年度易字第818
    號判處有期徒刑7 月確定。上開2 罪刑經本院以94年度聲字
    第860 號裁定應執行有期徒刑1 年1 月後，送監執行，嗣於
    95年1 月6 日縮短刑期執行完畢，竟仍不知悔改。甲○○前
    曾因施用毒品案件，經本院裁定送觀察、勒戒後，認無繼續
    施用毒品之傾向，於民國87年8 月12日觀察勒戒完畢釋放，
    經臺灣桃園地方法院檢察署檢察官以87年度偵緝字第242 號
    為不起訴處分確定（第1 次施用）；又因施用毒品案件，經
    本院以89年度毒聲字第192 號裁定送觀察勒戒後，認有繼續
    施用毒品之傾向，再經本院以89年度毒聲字第763 號裁定令
    入戒治處所施以強制戒治1 年，於89年7 月12日停止戒治出
    所，所餘戒治期間交付保護管束，嗣經撤銷停止戒治繼續執
    行上揭強制戒治處分，而於90年8 月2 日強制戒治期滿，其
    施用毒品犯行並經本院以89年度壢簡字第331 號簡易判決判
    處有期徒刑5 月（第2 次施用）；復因施用毒品案件，經本
    院以93年度易字第462 號判決判處有期徒刑8 月確定（第3
    次施用）。仍不知悔改，復基於施用第二級毒品之犯意，於
    96年8 月10日某時，在桃園縣觀音鄉崙坪村1 鄰17之11 號
    住處，施用第二級毒品安非他命，嗣於同年月13日晚上8 時
    10分許，在桃園縣楊梅鎮○○路123 號為警查獲。
二、案經桃園縣政府警察局楊梅分局報請臺灣桃園地方法院檢察
    署檢察官偵查起訴。
    理  由
一、本件被告所犯係死刑、無期徒刑、最輕本刑為三年以上有期
    徒刑以外之罪，其於準備程序中就被訴事實為有罪之陳述，
    經法官告知簡式審判程序之旨，並聽取公訴人、被告之意見
    後，本院認為適宜由受命法官獨任進行簡式審判程序，合先
    敘明。
二、上揭犯罪事實，業據被告甲○○於警詢及本院審理中均坦承
    不諱，而被告為警查獲所採尿液送驗結果，呈安非他命類陽
    性反應，有台灣檢驗科技股份有限公司出具之濫用藥物尿液
    檢驗報告附卷可參，足認被告之自白與事實相符。本件事證
    明確，被告犯行堪以認定，應予論罪科刑。
三、按修正毒品危害防制條例於92年7 月9 日修正公布，自93年
    1 月9 日施行，而依修正後之規定，就施用毒品者，祇於「
    初犯」及「五年後再犯」二種情形，有其追訴條件之限制，
    即須於初犯經觀察、勒戒或強制戒治釋放後，五年內均無施
    用毒品之行為，始能認其前所實施之觀察、勒戒或強制戒治
    已足遮斷毒癮，而得於五年後再犯時，再予適用初犯之規定
    ，重行觀察、勒戒等程序。倘五年內已經再犯，被依法追訴
    處罰，縱其第三次（或第三次以上）施用毒品之時間在初犯
    釋放五年以後，即與「五年後再犯」之情形有別，且因已於
    「五年內再犯」，顯見其再犯率甚高，原實施觀察、勒戒或
    強制戒治，已無法收其實效，而無五年戒斷期之存在，自無
    再經觀察、勒戒及強制戒治之必要，應由檢察官逕行起訴，
    始符新法修正之本旨（最高法院95年度第7 次刑事庭會議決
    議、最高法院95年台非字第59、104 號判決意旨參照）。經
    查，本件被告前曾因施用毒品案件，經本院2 次裁定送觀察
    、勒戒及強制戒治，而於90年8 月2 日強制戒治期滿，其施
    用毒品犯行並經本院以89年度壢簡字第331 號簡易判決判處
    有期徒刑5 月（第2 次施用）；復因施用毒品案件，經本院
    以93年度易字第462 號判決判處有期徒刑8 月確定（第3 次
    施用），此有臺灣高等法院被告前案紀錄表在卷可參是被告
    既於90年8 月2 日強制戒治期滿執行完畢後，5 年內已經再
    犯施用毒品之罪，且業經依法追訴處罰，縱其本次施用毒品
    之時間（96年8 月10日）在該次強制戒治執行完畢釋放5 年
    之後，仍應由檢察官逕行起訴。核被告所為，係犯毒品危害
    防制條例第10條第2 項之施用第二級毒品安非他命罪。被告
    持有第二級毒品安非他命後，進而施用，其持有之低度行為
    應被其施用之高度行為所吸收，不另論罪。末查，被告有事
    實欄所載之科刑及執行紀錄，有臺灣高等法院被告全國前案
    紀錄表可稽，其於有期徒刑執行完畢後5 年內，故意再犯本
    件有期徒刑以上之罪，為累犯，應依法加重其刑。爰審酌被
    告前已有施用毒品前科，於本件復另行施用第二級毒品，顯
    見其意志不堅，缺乏勒戒動機，其施用毒品足以導致精神障
    礙、性格異常，甚至造成生命危險，戕害一己之身體健康，
    及其犯後坦承犯行等一切情狀，量處如主文所示之刑。
據上論斷，應依刑事訴訟法第273 條之1 第1 項、第299 條第1
項前段、毒品危害防制條例第10條第2 項，刑法第11條、第47
條第1 項，判決如主文。
本案經檢察官黃珮如到庭執行職務。
中    華    民    國    97    年    3     月    21    日
                    刑事庭  法  官  林孟宜
以上正本證明與原本無異。
如不服本判決，應於判決送達後10日內向本院提出上訴狀（應附
繕本），其未敘述上訴理由者，應於上訴期間屆滿後20日內補提
理由書狀於本院，上訴於臺灣高等法院。
                            書記官  洪明媚
中    華    民    國    97    年    3     月    21    日
附錄本案論罪科刑法條：
毒品危害防制條例第10條規定：
施用第一級毒品者，處6 月以上5 年以下有期徒刑。
施用第二級毒品者，處3 年以下有期徒刑。
毒品危害防制條例第18條第1 項規定：
查獲之第一、二級毒品及專供製造或施用第一、二級毒品之器具
，不問屬於犯人與否，均沒收銷燬之；查獲之第三、四級毒品及
製造或施用毒品之器具，無正當理由而擅自持有者，均沒入銷燬
之。但合於醫藥、研究或訓練之用者，得不予銷燬。


司法院資訊處製作；財團法人民間司法改革基金會備份。
